【裁判字號】    97,簡上,70
【裁判日期】    970930
【裁判案由】    詐欺
【裁判全文】
臺灣苗栗地方法院刑事判決              97年度簡上字第70號
上  訴  人  臺灣苗栗地方法院檢察署檢察官
被      告  甲○○
上列上訴人因被告詐欺案件，不服本院苗栗簡易庭97年度苗簡字
第606 號，中華民國97年7 月22日第一審簡易判決（聲請簡易判
決處刑案號：臺灣苗栗地方法院檢察署97年度偵字第2119號），
提起上訴，本院管轄之第二審合議庭判決如下：
    主  文
上訴駁回。
    犯罪事實及理由
一、本案經本院審理結果，認第一審判決認事、用法及量刑均無
    不當，應予維持，並引用第一審判決書記載之事實、證據及
    理由（如附件）。
二、上訴意旨略以：被告甲○○將其所申設之銅鑼郵局帳號0000
    0000000000號帳戶之存摺、印章、提款卡連同密碼，以新臺
    幣（下同）5 千元之代價賣予詐欺集團成員使用，供作對被
    害人乙○○實施詐欺取財犯罪之取款工具，致乙○○因而受
    有30萬元之損失，所侵害被害人財產法益非輕，且被告僅因
    貪圖小利即出售自己之帳戶交與他人使用，罔顧無辜民眾可
    能因此受到詐騙之可能，惡性非輕，為有效杜絕提供帳戶以
    供詐欺集團使用之犯行，應予從重量刑，原審僅量處被告拘
    役58日，並減為拘役29日，量刑過輕，不足以收懲戒之效果
    等語。
三、按量刑輕重，係屬事實審法院得依職權自由裁量之事項，苟
    已斟酌刑法第57條各款所列情狀而未逾越法定刑度，不得遽
    指為違法。又在同一犯罪事實與情節，如別無其他加重或減
    輕之原因，下級審法院量定之刑，亦無過重或失輕之不當情
    形，則上級審法院對下級審法院之職權行使，原則上應予尊
    重（最高法院72年台上字第6696號判例、85年度台上字第24
    46號判決意旨參照）。經查，原審詳為審酌被告係將已申辦
    之金融帳戶交予姓名年籍不詳之成年人作為詐騙工具，致使
    被害人乙○○匯入被告帳戶部分共受有30萬元之損失，及犯
    後坦承不諱之態度、節省司法資源之調查等刑法第57條各款
    所列情狀，而量處被告拘役58日（再依中華民國九十六年罪
    犯減刑條例之規定減為拘役29日），並諭知易科罰金之折算
    標準，其量刑要無違法可言。衡諸被告行為時年僅18歲又3
    月，年輕識淺，不免有思慮未周之處，無刑事前科，素行良
    好，本案係初次犯罪，詐欺集團利用其帳戶詐得30萬元，其
    出賣帳戶取得之對價卻不過5 千元，顯非犯罪之最終及主要
    得利者等犯罪情節，從第一次警詢時起即承認犯罪，對相關
    案情皆坦白交代，有別於一般出賣帳戶之人以遺失、遭竊或
    出借但不知用途違法等語飾詞狡辯之犯後態度，前開所宣告
    之刑，亦難謂有過輕之不當情形，揆諸前揭說明，本院對原
    審之職權行使，自當予以尊重。從而，檢察官主張原審量刑
    過輕，並非可採，其上訴為無理由，應予駁回。
四、被告經合法傳喚，無正當之理由不到庭，爰依法不待其陳述
    ，逕行判決。
據上論斷，應依刑事訴訟法第455 條之1 第1 項、第3 項、第36
4 條、第368 條、第371 條、第373 條，判決如主文。
本案經檢察官黃明正到庭執行職務。
中    華    民    國    97    年    9     月    30    日
                  刑事第一庭    審判長法  官  劉興浪
                                      法  官  林靜雯
                                      法  官  羅貞元
以上正本證明與原本無異。
本件不得上訴。
                                      書記官  王月香
中    華    民    國    97    年    10    月    2     日


司法院資訊處製作；財團法人民間司法改革基金會備份。
